【裁判字號】    98,易,448
【裁判日期】    980304
【裁判案由】    竊盜
【裁判全文】
臺灣臺中地方法院刑事判決          98年度易字第448號
公  訴  人  臺灣臺中地方法院檢察署檢察官
被      告  丙○○
                    國民
                      號
                    （現另案在臺灣臺中看守所附設勒戒所）
            甲○○
                    國民
                    （現另案在臺灣南投看守所附設勒戒所）
上列被告等因加重竊盜案件，經檢察官提起公訴（97年度偵字第
28287號、98年度偵字第1779號），本院依法獨任進行審判程序
判決如下：
    主  文
丙○○、甲○○共同攜帶兇器，竊盜，均累犯，各處有期徒刑柒
月；又共同攜帶兇器，竊盜，均累犯，各處有期徒刑柒月；均應
執行有期徒刑壹年。
    事  實
一、丙○○、甲○○均素行極為不佳，丙○○前曾犯贓物、違反
    麻醉藥品管理條例、違反毒品危害防制條例、竊盜等罪，其
    中於民國（下同）88年間所觸犯施用毒品案件，經臺灣南投
    地方法院以89年度埔刑簡字第14號判處有期徒刑6月；復於
    89年及90年間，因施用毒品、竊盜、施用毒品、竊盜等案件
    ，分別經法院判處有期徒刑8月、4月、2年8月、刑前工作3
    年、8月等徒刑確定；前揭案件經合併定執行刑為有期徒刑4
    年7月確定，並經減刑，甫於96年2月16日假釋出監付保護管
    束，並於97年6月6日因保護管束期滿未經撤銷假釋，視為徒
    刑執行完畢；甲○○前曾犯麻醉藥品管理條例、違反肅清煙
    毒條例、違反毒品危害防制條例等罪，其中於89年間所觸犯
    施用第一、二級毒品案件，經臺灣彰化地方法院以89年度訴
    字第1071號分別判處有期徒刑1年8月、1年、10月，另因意
    圖販賣而持有第一級毒品案件，經台灣高等法院台中分院以
    90年度上訴字第652號判處有期徒刑6年，前揭案件經合併定
    執行刑為有期徒刑8年3月確定，並經減刑，甫於96年8月1日
    因縮短刑期假釋出監付保護管束，並於97年6月24日保護管
    束期滿未經撤銷假釋，視為徒刑執行完畢。詎丙○○、甲○○均仍不知悔改，復共同基於意圖為自己不法所有之犯意聯
    絡，分別於97年7月28日上午5時59分至同日上午6時8分許、
    97年8月16日下午14時11分至同日下午14時12分許間，均以
    相同方式即推由甲○○駕駛丙○○所有之車牌號碼7Q-9300
    號自小客車，均至臺中縣太平市○○路○段67巷60弄9號「樂
    后宮」廟宇外等候把風，並均推由丙○○進入廟內，以該廟
    宇附近工地撿拾之可當兇器使用之長約50公分之鐵條（行竊
    後已丟棄，未據扣案），前端黏附雙面膠之方式，伸入廟內
    添油箱內，竊取其內之金錢。第1次竊得新台幣（下同）約
    4000元，第二次竊得約100元。得手後，均由甲○○駕駛前
    揭自小客車在外接應逃離現場，所得款項由丙○○、甲○○
    等2人朋分花用（第二次所竊得約100元則僅由丙○○取得）
    或支應交通工具所需油資。嗣於97年8月16日14時12分許，
    得手後離去之際，為該廟宇之副主委乙○○到達現場發現，
    隨即報警調閱路口監視器畫面，因而循線查獲前情。
二、案經乙○○訴由臺中縣警察局太平分局報請偵辦暨臺灣臺中
    地方法院檢察署檢察官自動簽分偵查起訴。
    理  由
一、按除簡式審判程序、簡易程序及刑事訴訟法第三百七十六條
    第一款、第二款所列之罪之案件外，第一審應行合議審判，
    刑事訴訟法第二百八十四條之一修正條文定有明文。本件被
    告所犯係屬刑事訴訟法第三百七十六條第一款所列之最重本
    刑為三年以下有期徒刑、拘役或專科罰金之罪，依法獨任進
    行審理程序，合先敘明。
二、訊據被告丙○○、甲○○對於上揭事實均坦承不諱，核與告
    訴人乙○○指訴情節大致相符，並有竊案現場監視器翻拍畫
    面共8張及路口監視器翻拍畫面共9張等在卷可資佐證。足認
    被告丙○○、甲○○等二人自白，核與事實相符，堪予採信
    ，事證至臻明確，被告丙○○、甲○○等2人犯行均洵堪認
    定。
三、核被告丙○○、甲○○等2人所為，均係犯刑法第321條第1
    項第3款之攜帶兇器加重竊盜罪。被告丙○○、甲○○等2人
    間就前開2次犯行均有犯意之聯絡，行為之分擔，均為共同
    正犯。被告丙○○、甲○○等2人所犯上開2罪，犯意各別，
    犯罪構成要件不同，均應予分論併罰。被告丙○○前曾於88
    年間觸犯施用毒品案件，經臺灣南投地方法院以89年度埔刑
    簡字第14號判處有期徒刑6月；復於89年及90年間，因施用
    毒品、竊盜、施用毒品、竊盜等案件，分別經法院判處有期
    徒刑8月、4月、2年8月、刑前工作3年、8月等徒刑確定；前
    揭案件經合併定執行刑為有期徒刑4年7月確定，並經減刑，
    甫於96年2月16日假釋出監付保護管束，並於97年6月6日因
    保護管束期滿未經撤銷假釋，視為徒刑執行完畢；被告甲○○前曾於89年間所觸犯施用第一、二級毒品案件，經臺灣彰
    化地方法院以89年度訴字第1071號分別判處有期徒刑1年8月
    、1年、10月，另因意圖販賣而持有第一級毒品案件，經台
    灣高等法院台中分院以90年度上訴字第652號判處有期徒刑6
    年，前揭案件經合併定執行刑為有期徒刑8年3月確定，並經
    減刑，甫於96年8月1日因縮短刑期假釋出監付保護管束，並
    於97年6月24日保護管束期滿未經撤銷假釋，視為徒刑執行
    完畢，此有台灣台中地方法院檢察署刑案資料查註紀錄表2
    份在卷可按，五年以內再故意犯本件有期徒刑以上之罪，均
    為累犯，均應依刑法第47條第1項規定加重其等之刑。爰審
    酌被告丙○○、甲○○等2人犯罪之動機、目的、手段、品
    行均極為不佳，詳如前述，此有台灣台中地方法院檢察署刑
    案資料查註紀錄表2份在卷可按、所生危害及犯罪後均坦認
    罪愆，頗具悔意，然犯罪後迄今均仍未與告訴人達成民事和
    解，取得諒解等一切情狀，分別量處如主文所示之刑，並定
    其等應執行之刑，以資懲儆。被告丙○○、甲○○以案發當
    地廟宇附近工地撿拾之可當兇器使用之長約50公分之鐵條竊
    盜，雖供其等犯罪所用之物，惟非屬其等所有，又非屬違禁
    物，行竊後已丟棄，亦未據扣案，爰不依法併予宣告沒收之
    ，併予敘明。
據上論斷，應依刑事訴訟法第二百九十九條第一項前段、第二百
八十四條之一、刑法第二十八條、第三百二十一條第一項第三款
、第四十七條第一項、第五十一條第五款，判決如主文。
中    華    民    國    98    年    3     月    4     日
                            刑事第四庭法  官  洪俊誠
以上正本證明與原本無異。
如不服本判決，應於判決收受送達後10日內向本院提出上訴狀，
上訴於臺灣高等法院臺中分院（並應敘述具體上訴理由及檢附繕
本）。上訴書狀如未敘述上訴理由，應於上訴期間屆滿後20日內
補提上訴理由書於本院（均須按他造當事人之人數附具繕本）「
切勿逕送上級法院」。
                                      書記官  蕭榮峰
中    華    民    國    98    年    3     月    4     日
附錄論罪科刑實體法條文：
刑法第321條第1項第3款：
犯竊盜罪而有左列情形之一者，處六月以上、五年以下有期徒刑
：
三、攜帶兇器而犯之者。


司法院資訊處製作；財團法人民間司法改革基金會備份。
